【裁判字號】    97,審訴,5900
【裁判日期】    980122
【裁判案由】    毒品危害防制條例
【裁判全文】
臺灣高雄地方法院刑事判決            97年度審訴字第5900號
公  訴  人  臺灣高雄地方法院檢察署檢察官
被      告  丙○○
                    另案在臺灣高雄第二監獄執行中
指定辯護人  本院公設辯護人馬碩遠
上列被告因毒品危害防制條例案件，經檢察官提起公訴（97年度
毒偵字第6983號），本院合議庭裁定由受命法官獨任依協商程序
審理，判決如下：
    主  文
丙○○施用第一級毒品，累犯，處有期徒刑拾月。
    事實及理由
一、本件犯罪事實及證據，除犯罪事實「再因施用第一級毒品，
    經同法院以96年聲減字第2815號判處應執行有期徒刑1 年1
    月確定，甫於民國96年9 月20日執行完畢」更正為「再因施
    用毒品案件，經臺灣高等法院高雄分院以93年度上訴字第12
    62號判決，判處有期徒刑2 年、3 月，應執行有期徒刑2 年
    2 月確定，及經本院以94年度訴字第3692號判決，判處有期
    徒刑8 月確定，嗣經本院以96年度聲減字第2815號裁定，就
    上開案件予以減刑，並就臺灣高等法院高雄分院93年度上訴
    字第1262號乙案，定應執行刑為有期徒刑1 年1 月，上開案
    件接續執行，於96年7 月23日假釋出監，而於96年9 月20日
    假釋期滿執行完畢」；證據部分補充「被告丙○○於本院審
    理中之自白」外，餘均引用檢察官起訴書之記載，如附件。
二、本件被告業已認罪，並經辯護人協助下與檢察官於審判外達
    成協商之合意，渠等合意內容為：被告願受科刑範圍如主文
    所載。經核被告所為，係犯毒品危害防制條例第10條第1 項
    之施用第一級毒品罪，而被告有上述之前科紀錄乙情，有臺
    灣高等法院被告前案紀錄表在卷可稽，其受有期徒刑執行完
    畢，5 年內故意再犯本件最重本刑為有期徒刑以上之罪，為
    累犯，應依刑法第47條第1 項規定加重其刑。此外，上開協
    商合意內容，並無刑事訴訟法第455 條之4 第1 項所列不得
    認罪協商之情形，本件既經檢察官聲請改依協商程序而為判
    決，本院爰不經言詞辯論，於協商合意範圍內為協商判決。
三、應適用之法條：刑事訴訟法第455 條之4 第2 項、第455 條
    之8 、第454 條第2 項，毒品危害防制條例第10條第1 項，
    刑法第11條前段、第47條第1 項。
四、本判決除有刑事訴訟法第455 條之4 第1 項第1 款、第2 款
    、第4 款、第6 款、第7 款所定情形之一，或違反同條第2
    項規定者外，不得上訴。
本案經檢察官陳麗琇到庭執行職務。
中    華    民    國    98    年    1     月    22    日
                  刑事第七庭    法  官  陳君杰
以上正本證明與原本無異。
如不服本判決應於收受判決後10日內向本院提出上訴書狀，並應
敘述具體理由。其未敘述上訴理由者，應於上訴期間屆滿後20日
內向本院補提理由書(均須按他造當事人之人數附繕本)「切勿逕
送上級法院」。
中    華    民    國    98    年    1     月    22    日
                                書記官  李承悌
附錄本判決論罪科刑法條全文：
毒品危害防制條例第10條第1項
施用第一級毒品者，處6 月以上5 年以下有期徒刑。
附件：
臺灣高雄地方法院檢察署檢察官起訴書
                                     97年度毒偵字第6983號
     被      告  丙○○  男  51歲（民國○○年○月○○日生）
                         籍設高雄市三民區○○○路８６號
                         現居高雄縣燕巢鄉正德新村１號
                         國民身分證統一編號：Ｚ000000000號
 上列被告因違反毒品危害防制條例案件，業經偵查終結，認應提
 起公訴，茲將犯罪事實及證據並所犯法條分敘如下：
             犯罪事實
 一、丙○○前因施用毒品，經臺灣高雄地方法院以90年度毒聲字
     第5784號裁定令入戒治處所強制戒治，嗣雖經停止戒治處分
     ，又經同法院以91年度毒聲字第3789號撤銷該停止戒治處分
     ，而於民國92年3月24 日執行完畢。猶未能戒除毒癮，於前
     開強制戒治執行完畢釋放後5 年內，再因施用第一級毒品，
     經同法院以96年聲減字第2815號判處應執行有期徒刑1年1月
     確定，甫於民國96年9月20 日執行完畢。詎猶不知悔改，基
     於施用第一級毒品之犯意，於97年5月6日10時，在高雄市三
     民區○○○路86號住處，以鼻子直接吸食之方式，施用第一
     級毒品海洛因。因其為毒品列管人口，嗣後經警通知於97年
     5月7日11時至警局接受採尿送驗，結果呈現嗎啡、可待因陽
     性反應，始知上情。
 二、案經高雄巿政府警察局三民第二分局報告偵辦。
             證據並所犯法條
 一、證據清單與待證事實：
 ┌──┬───────────┬────────────┐
 │編號│證據清單              │待證事實                │
 ├──┼───────────┼────────────┤
 │1   │被告丙○○於警詢及偵查│被告於上開時地施用第一級│
 │    │中之自白。            │毒品海洛因之事實。      │
 ├──┼───────────┼────────────┤
 │2   │正修科技大學超微量研究│被告尿液經檢驗呈可待因、│
 │    │科技中心檢驗報告、高雄│嗎啡陽性反應之事實。    │
 │    │縣政府警察局尿液採檢體│                        │
 │    │採集送驗紀錄表        │                        │
 ├──┼───────────┼────────────┤
 │3   │刑案資料查註紀錄表、全│被告於強制戒治執行完畢釋│
 │    │國施用毒品案件紀錄表  │放後5年內，再犯施用毒品 │
 │    │                      │罪之事實。              │
 └──┴───────────┴────────────┘
 二、核被告所為，係犯毒品危害防制條例第10條第1項之施用第
     一級毒品罪嫌。又被告於受有期徒刑執行完畢後，5年以內
     故意再犯本件有期徒刑以上之罪，有本署刑案資料查註紀錄
     表附卷可稽，請依累犯規定加重其刑。
 三、依刑事訴訟法第251條第1項提起公訴。
     此  致
 臺灣高雄地方法院
 中    華    民    國    97    年    10    月    31    日
                               檢 察 官  乙 ○ ○
                               檢 察 官  甲 ○ ○
 上正本證明與原本無異
 中    華    民    國    97    年    11    月    14    日
                               書 記 官  李 德 農
 附錄本案參考法條全文
 毒品危害防制條例第10條
 施用第一級毒品者，處 6 月以上 5 年以下有期徒刑。
 施用第二級毒品者，處 3 年以下有期徒刑。


司法院資訊處製作；財團法人民間司法改革基金會備份。
